臺灣高雄地方法院刑事判決　　　　　　　　　　　　　九十一年度易字第五五三號
　　公　訴　人　臺灣高雄地方法院檢察署檢察官
　　被　　　告　乙○○
　　被　　　告　甲○○
右列被告因違反商標法案件，經檢察官提起公訴（九十年度偵字第二三一七六號），
本院判決如左：
    主  文
乙○○、甲○○共同連續明知為意圖欺騙他人，於同一商品使用相同於他人註冊商標
之圖樣之商品而販賣，各科罰金新台幣參萬元，如易服勞役，均以佰元（即新台幣
玖佰元）折算壹日。
扣案如附表二所示之仿冒商標圖樣之物品均沒收。
    事  實
一、乙○○、甲○○二人為夫妻，均明知如附表一所示之商標註冊登記證上之商標圖
    樣，係如附表一所示商標專用權人向我國經濟部智慧財產局申請註冊登記，而取
    得於專用期間內指定使用於附表所載商品之商標專用權，竟自民國九十年十月間
    起，明知如附表二所示之皮包、皮夾、皮帶、手錶、眼鏡、服飾，係仿製如附表
    一所示公司與附表二所示享有商標專用權之商品，竟基於共同營利之概括犯意，
    先由乙○○以包括皮件每件約新台幣（下同）一千八百元至二千元不等之代價向
    某一不詳姓名年籍之「梁先生」販入如附表二所示之仿冒品後，以高雄市○○區
    ○○路九八號甲○○名義所開設之「仕女頑童精品店」，作為供不特定人選購仿
    冒品之陳列擺設場所，平日由乙○○經營販賣，有時則由甲○○看顧生意，並連
    續以皮包每件約二千五百元至三千元、皮帶九百元、手錶一千二百元、眼鏡一千
    元、衣服五百元至六百元、鞋子一千元之價格，在上址販售予不特定人。嗣於九
    十年十二月六日十五時三十分許，於上址，為警持臺灣高雄地方法院所發搜索票
    當場查獲乙○○、甲○○二人，並當場扣得如附表二所示皮件、眼鏡、服飾等仿
    冒品一千一百八十三件。
二、案經高雄市政府警察局苓雅分局移送及荷蘭商佳得國際公司、瑞士商雷達鐘錶公
    司、英商奧佛雷旦喜股份有限公司、義商普魯加里公司訴請臺灣高雄地方法院檢
    察署檢察官偵查起訴。
    理  由
一、訊據被告乙○○對其於上開時、地販賣上開仿品之事實坦承不諱，被告甲○○則
    矢口否認有違反商標法犯行，辯稱：該店為被告乙○○所經營，伊不知道店內所
    販賣之皮件、服飾等為仿冒品，伊僅於被告乙○○沒空或中午吃飯時間到店裡幫
    忙看店，伊並未賣過上開仿冒品等語，惟查：
（一）附表一、二所示商標圖樣與商品，均為附表一與附表二其他商品之商標專用權
      人向我國經濟部中央標準局申請註冊，而取得於專用期間指定使用於如附表所
      載之商品之商標專用權，有經濟部中央標準局核發之商標註冊證影本及商標註
      冊簿影本附卷足證。
（二）扣案如附表二所示之物，除部分與附表一所示商標專用權人取得商標專用權之
      商標圖樣相同外，均為仿冒品，除據被告乙○○坦承外，亦據告訴人之代理人
      劉廷耀指述綦詳，並有鑑定證明書一紙在卷可稽，此外，復有如附表二所示之
      仿冒品扣案可佐，及扣案物品之照片十一幀附卷可稽。
（三）被告甲○○雖辯稱：伊僅於被告乙○○有事外出或中午吃飯時幫忙看店云云，
      惟查：前揭遭警查獲之「仕女頑童精品店」，登記負責人為被告甲○○，此
      經被告甲○○供認在卷。上開查獲地點，係供作不特定人選購之擺設賣場等
      情，亦據被告乙○○於警偵中供承不諱。上開「仕女頑童精品店」亦是被告
      甲○○印製名片對外以負責經營，有名片影本一份在卷可查。被告甲○○亦
      果於現場為警當場查獲。被告甲○○為警查獲後，於警訊、偵查中及本院審
      理時亦不否認有看顧店面之舉。是以，被告甲○○顯有與被告乙○○共同販賣
      仿冒商品之行為，應堪以認定。被告甲○○上開所辯，不足採信。
    綜上所述，本件事證明確，被告乙○○之自白與事實相符，被告甲○○上開所辯
    則屬卸責之詞，尚無足取。二人之犯行均洵堪認定。
二、核被告乙○○、甲○○所為，均係犯商標法第六十三條之販賣仿冒商標商品罪。
    被告乙○○、甲○○二人間就上開犯行，有犯意聯絡、行為分擔，為共同正犯。
    又被告乙○○、甲○○二人先後多次販賣行為，手法相同，反覆為之，所犯又係
    構成要件相同之罪名，顯係基於概括犯意為之，應依連續犯之規定論以一罪，並
    加重其刑。又被告乙○○、甲○○二人以一行為侵害如附表二所示之多數註冊商
    標圖樣，為同種想像競合犯，應依刑法第五十五條規定，從一重處斷。爰審酌被
    告為貪圖小利而販賣品低劣之仿冒品，對商標權人權益之侵害非小，且有害國家
    之國際形象，並被告等販賣之數量、時間，及其犯後態度尚好，被告乙○○坦承
    全部犯行，被告甲○○亦坦承部分犯行等一切情狀，分別量如主文所示之刑，並
    均諭知易服勞役之折算標準。扣案如附表二所示皮件、眼鏡、服飾等仿冒品一千
    一百八十三件，均係被告等販賣之仿冒品，依商標法第六十四條之規定，併宣告
    沒收。
據上論斷，應依刑事訴訟法第二百九十九條第一項前段，商標法第六十三條、第六十
四條，刑法第十一條前段、第二十八條、第五十五條、第五十六條、第四十二條第二
項，罰金罰鍰提高標準條例第二條，現行法規所定貨幣單位折算新台幣條例第二條，
判決如主文。
中      華      民      國      九十一      年    三    月    二十一    日
                                  臺灣高雄地方法院刑事第二庭
                                      法  官    陳志銘
右正本證明與原本無異。
如不服本判決，應於判決送達後十日內，向本院提出上訴狀。
                                      書記官    洪生輝
中    華    民    國      九十一      年      三      月     二十五     日
